Inventaris van een verzameling stukken afkomstig van J.B. Kan, (1898) 1918-1947, [levensjaren 1873-1947]
Nationaal Archief, Den Haag
Collectie J.B. Kan [levensjaren 1873-1947]
Kan
1898-1947
merendeel 1918-1947
C27036
0.30 meter; 24 inventarisnummers.
Normale geschreven, getypte en gedrukte documenten, geen bijzondere handschriften
Nationaal Archief, Den Haag
Kan, J.B. (1873-1947)
De collectie betreft voornamelijk briefwisselingen met de Duitse ex-Keizer Wilhelm II, zijn zoon de kroonprins, leden van de hofhouding en Nederlandse ambtenaren inzake het verblijf van de keizer en de kroonprins in Nederland. Daarnaast een collectie van foto's van werkbezoeken e.d. uit de ministersperiode van J.B. Kan. Tenslotte is er documentatie aanwezig in de vorm van krantenknipsels
Archiefvorming
Geschiedenis van de archiefvormer
J.B. Kan (1873-1947), was van 1908 tot en met 1931 secretaris-generaal van het ministerie van Buitenlandse Zaken en secretaris-generaal in algemene dienst vanaf 1919. Uit hoofde van die laatste functie verzorgde hij det contacten met de Duitse keizer die in 1918 naar Nederland was uitgeweken. Van 1922 tot 1926 was hij tevens minister van Binnenlandse Zaken en Landbouw. Van 1931 tot aan zijn overlijden in 1947 was hij lid van de Raad van State.
Geschiedenis van het archiefbeheer
De verwerving van het archief
Schenking (van een niet overheidsarchief).
Schenking (van een niet overheidsarchief)
De verwerving van het archief
Het archief is door schenking verworven.
2.21
Aanwijzingen voor de gebruiker
Openbaarheidsbeperkingen
Volledig openbaar.
Materiële beperkingen
Het archief kent geen beperkingen voor het raadplegen van stukken als gevolg van slechte materiële staat.
Aanvraaginstructie
Openbare archiefstukken kunnen online worden aangevraagd en gereserveerd. U kunt dit ook via de terminals in de studiezaal van het Nationaal Archief doen. Om te kunnen reserveren dient u de volgende stappen te volgen:
U maakt een profiel aan op www.gahetna.nl, en logt vervolgens in
Via de archiefinventaris (alleen de beschrijvingen met rode nummers) selecteert u het gewenste archiefstuk door op de knop 'Reserveren' te klikken
In het volgende scherm geeft u aan op welke dag u het archiefstuk wilt inzien
Indien u zich bevindt in de studiezaal en een tafelnummer heeft ontvangen kunt u dit nummer vermelden. Als u geen tafelnummer heeft kunt u tafelnummer 777 laten staan
Vervolgens bevestigt u uw reservering door deze te versturen.
Verwant materiaal
Beschikbaarheid van kopieën
Beschrijving van de series en archiefbestanddelen
- Krantenknipsels betreffende zijn publieke optreden en inzake zijn overlijden, 1916-1947 en z.d.; 6-7; 1 pak en 1 omslag
  - 1916-1947, 6; 1 pak
  - z.d., 7
- Stukken betreffende zijn bemoeienis met het verblijf van de Duitse keizer Wilhelm II en de Duitse kroonprins Wilhelm in Nederland, met retroacta, 1898, 1918-1946; --; 9 stukken, 7 omslagen en 2 katernen
  - Aflevering van het Franse satirische tijdschrift Le Rire betreffende de reis van de Duitse keizer door het Midden-Oosten, gedrukt, 1898, 12; 1 katern
  - Ingekomen brieven van generaal-majoor M. Onnen en van A. Peereboom en L.C. Kolf, burgemeesters van Wieringen, inzake de internering van de Duitse kroonprins aldaar, met bijlagen, 1918, 1923, 11; 1 omslag
  - Ingekomen brieven van majoor Louis Müldner von Mülnheim en Arthur Berg, resp. adjudant en kamerdienaar van de Duitse kroonprins, met bijlagen, 1918-1933, 14; 1 omslag
  - Brief van N.N. aan de Duitse keizer inzake een onbekende kwestie, met begeleidende brief aan de Nederlandse minister-president, 1919, 24; 2 stukken
  - Ingekomen brieven van keizer Wilhelm II, met portretfoto van hem en verdere bijlagen, 1919-1941 en z.d., 16; 1 omslag
  - Ingekomen brieven van de Duitse kroonprins, met ingekomen brief van kroonprinses Cecilie en verdere bijlagen, 1919-1943 en z.d., 10; 1 omslag
  - Ingekomen brieven van Friedrich von Berg-Markienen, Wilhelm von Dommes, Otto von Estorff, Hans Albrecht von Gontard, Sigurd von Ilsemann, Immanuel Freiherr von Loën, Hubert von Reuber-Paschwitz en Alexander Freiherr von Senarclens-Grancy, leden van de hofhouding van de Duitse keizer, met bijlagen en foto, 1919-1946, 15; 1 omslag
  - Ingekomen brieven van M.C. van Houten, officier der Koninkijke Marechaussee, met bijlagen, 1923-1940, 9; 1 omslag
    M.C. van Houten (1879-1953) was van 1920 tot zijn pensionering in 1936 commandant van het marechaussee-detachement in Doorn dat belast was met de bewaking van de Duitse keizer. Daarna bleef hij fungeren als intermediair tussen de Nederlandse autoriteiten en de keizerlijke hofhouding.
  - Ingekomen brieven van keizerin Hermine, met gesigneerde portretafbeelding van haar en ingekomen brief van haar dochter prinses Henriëtte van Pruisen, geboren prinses van Schoenaich-Carolath, 1923-1943, 3; 1 omslag
  - Diploma behorende bij de aan hem uitgereikte "Deutsche Ehrendenkmünze des Weltkrieges" 1924, 13; 1 stuk
  - "Lose Blätter aus nachgelassenen Niederschriften Ihrer Majestät der verewigten Kaiserin und Königin Auguste Victoria", Berlijn, 1925, met begeleidende brief en verdere bijlage, 1925, 1; 1 katern en 2 stukken
  - Tekst van de orde van dienst van de huwelijksinzegening van prins Louis Ferdinand van Pruisen en grootvorstin Kira van Rusland in Huis Doorn, met menu van het huwelijksdejeuner en een krantenknipsel, 1938, 2; 3 stukken
  - Portretfoto van een onbekende jonge man in uniform,z.d., 23; 1 stuk
    Aangetroffen bij de brief van Wilhelm von Dommes, dd. 11 maart 1920.
- Ingekomen brieven van prins Hendrik en van koningin Emma, 1923 en z.d.; 3; 2 stukken
- Foto's van zijn openbare optreden, 1927-1930 en z.d.; --; 10 stukken, 2 delen en 1 pak
  - Album met foto's van zijn bezoek aan de Gemeentelijke Werkverschaffing te Tilburg, 1927, 5; 1 deel
  - Losse foto's, hoofdzakelijk van zijn werkbezoeken, 1927-1928, 1930, 17; 1 pak
  - Groepsfoto van hem met bestuursleden van de Herstellingsoordvereniging van Spoor- en Tramwegpersoneel en anderen tijdens zijn bezoek aan het Herstellingsoord "Villandry", 1928, 21; 1 stuk
  - Album met foto's van zijn bezoek aan de groenten- en fruitveiling te Zwijndrecht, 1929, 4; 1 deel
  - Foto's van zijn bezoek aan Dordrecht, z.d., met begeleidende brief van W.F. de Gaay Fortman (dd. 1979), 18; 3 stukken
  - Groepsfoto's van hem met collega-ministers en collega-leden van de Raad van State, z.d., 19; 1 deel
  - Groepsfoto's van hem met onbekenden tijdens werkbezoeken, z.d., 20; 1 deel
- Diploma voor hem als erelid van de Drentsche Vereeniging in Amsterdam, 1929.; 8; 1 stuk